臺灣臺北地方法院交通事件裁定　　　　　　　　　　九十三年度交聲字第六九八號
　　原處分機關　臺北市交通事件裁決所
　　異　議　人
　　即受處分人　甲○○
右列異議人即受處分人因違反道路交通管理處罰條例案件，對於臺北市交通事件裁決
所九十三年五月二十七日所為之處分（原處分：北市裁三字第二二─Ｃ000000
00號），聲明異議，本院裁定如左：
    主  文
異議駁回。
    理  由
一、按禁止臨時停車線為紅色實線，用以指示禁止臨時停車路段，道路交通標誌標線
    號誌設置規則第一百六十九條第一項、第二項定有明文。又汽車在禁止臨時停車
    處所不得停車，又交岔路口十公尺內、設有禁止臨時停車標線處所不得臨時停車
    ，道路交通安全規則第一百十二條第一項第一款、第一百十一條第二及三款亦分
    別有明文。而汽車駕駛人在禁止臨時停車處所停車者，處新臺幣（下同）六百元
    以上一千二百元以下罰鍰，道路交通管理處罰條例第五十六條第一項第一款復有
    明定。
二、原處分機關係以本件異議人即受處分人甲○○所有之ＢＬＨ─二八二號重型機車
    ，於民國九十三年三月十六日上午十時二十五分許，在臺北縣新店市○○路十九
    巷二十八號旁轉彎處繪有禁止臨時停車（紅實線）標縣處之停車違規行為，因駕
    駛人不在現場，經警逕行以拍照之方式採證，並以異議人有違反前揭道路交通管
    理處罰條例第五十六條第一項第一款規定之行為而掣單舉發，嗣將舉發通知單送
    達於異議人後，異議人於應到案期限內向原處分機關提出申訴，經原處分機關請
    舉發單位調查結果，仍認異議人有前開違規行為，原處分機關乃依前揭道路交通
    管理處罰條例第五十六條第一項第一款，於九十三年五月二十七日裁處異議人罰
    鍰六百元。
三、異議人聲明異議意旨固不否認有於前開時間將所有之該部機車停放在上揭地點之
    事實，惟辯稱：伊機車停於檳榔路十九巷二十八號，該區雖有紅線在內，但亦有
    黃線圍起，並有標明機車區，兩者混淆不清，使民眾不知其界限，且此區位於死
    巷，附近住戶皆不知此區不可停車云云。經查，異議人所有前述車號重型機車所
    停放之地點確經劃設有禁止臨時停車之紅實線標線，有卷附採證照片三張附卷可
    稽，而該處所之外圍雖又有經劃設黃線之情形，有臺北縣政府警察局新店分局九
    十三年十月一日店警交裁字第０九三００三五一八五號函文所附之現場照片五張
    可按，然而，姑不論該黃線所劃設處係在路邊紅實線之外圍處，且並無任何該區
    域內係堪供合法停車之記載，縱使置前開劃設紅實線標線一事不論，亦難認該處
    有何足使異議人誤認可合法停車之情形，抑且，由前開現場照片所示情形，異議
    人所騎乘機車停放處係緊鄰交岔路口，依前述道路交通安全規則第一百十一條第
    一項第二款規定，交岔路口十公尺內，不得臨時停車，異議人對該處所禁止停車
    一節，實難諉為不知，異議人所辯前情，均無可取，異議人確有上開違規行為，
    堪以認定。
四、綜上所述，本件異議人所有之車輛確有在禁止臨時停車處所停車之違規行為，原
    處分機關依道路交通管理處罰條例第五十六條第一項第一款及違反道路交通管理
    事件統一裁罰標準及處理細則所訂之違反道路交通管理事件統一裁罰標準表之規
    定裁處最低罰鍰六百元，核無違誤，本件異議人之異議為無理由，自應將其異議
    駁回。
據上論斷，應依道路交通案件處理辦法第十九條，裁定如主文。
中　　　華　　　民　　　國　　九十三　　年　　　十　　　月　　 十八 　　日
                                      臺灣臺北地方法院交通法庭
                                          　　法　官  林麗真
右正本證明與原本無異
如不服本裁定應於送達後五日內向本院提出抗告狀
                                              書記官  張汝琪
中　　　華　　　民　　　國　　九十三　　年　　　十　　　月　　二十五　　日
